臺灣高等法院高雄分院刑事判決　　　　96年度上訴字第1670號
上訴人
即被告　甲○○
　　　　　　　 （現在竹田分監執行中）
上列上訴人因違反毒品危害防制條例案件，不服臺灣屏東地方法
院96年度訴更字第4 號中華民國96年6 月20日第一審判決（起訴
案號：臺灣屏東地方法院檢察署95年度毒偵字第2027號），提起
上訴，本院判決如下：
    主  文
原判決撤銷。
甲○○施用第一級毒品，累犯，處有期徒刑捌月，減為有期徒刑
肆月，如易科罰金以新台幣壹仟元折算壹日。
    事  實
一、甲○○於民國（以下同）90年間，曾因施用毒品案件，經台
    灣高雄地方法院裁定令入勒戒處所觀察、勒戒，並因有繼續
    施用毒品傾向，再經裁定令入戒治處所強制戒治，於90年2
    月27日裁定停止戒治付保護管束，並於90年9 月24日保護管
    束期滿未經撤銷，視為強制戒治執行完畢（5 年內曾再犯施
    用第一級毒品罪）。又其曾犯麻醉藥品管理條例（3 次）、
    竊盜（4 次）、過失傷害、贓物、詐欺及毒品危害防制條例
    （4 次）之罪，其中第一次所犯毒品危害防制條例之罪，於
    93年6 月30日經本院判處有期徒刑10月確定，甫於94年7 月
    12日執行完畢。詎仍不知悔改，復基於施用第一級毒品海洛
    因之犯意，於95年10月8 日上午11時許，在屏東縣萬丹鄉○
    ○村○○路1312巷16號住處，以注射之方式，施用海洛因1
    次。嗣於95年10月9 日因另涉竊盜案件為警查獲，經徵得其
    同意於當日下午2 時50分採尿送驗，結果呈嗎啡陽性反應，
    而查悉上情。
二、案經屏東縣警察局內埔分局移送臺灣屏東地方法院檢察署檢
    官偵查起訴
    理  由
一、上揭施用毒品海洛因之事實，業據被告甲○○於原審及本院
    審理時坦承不諱，且被告甲○○為警查獲所採之尿液，經送
    長榮檢驗結果，確呈嗎啡陽性反應，有該大學95年10月25日
    濫用藥物尿液檢驗報告暨毒品案件尿液採證檢驗對照表1 紙
    附卷可稽（見警卷第9 頁），足徵被告甲○○確有施用毒品
    海洛因之自白核與事實相符，堪以採信。又被告甲○○於90
    年間，曾因施用毒品案件，經台灣高雄地方法院裁定令入勒
    戒處所觀察、勒戒，並因有繼續施用毒品傾向，再經裁定令
    入戒治處所強制戒治，於90年2 月27日裁定停止戒治付保護
    管束，並於90年9 月24日保護管束期滿未經撤銷，視為強制
    戒治執行完畢（又5 年內曾再犯施用第一級毒品罪），此有
    台灣高等法院被告前案紀錄表各1 份在卷可憑，被告甲○○
    於前述強制戒治執行完畢釋放後5 年內，再犯本件施用第一
    級毒品之行為，事證明確，其施用第一級毒品海洛因之犯行
    已堪認定。
二、核被告甲○○所為，係犯毒品危害防制條例第10條第1 項之
    施用第一級毒品罪。被告甲○○持有第一級毒品海洛因之低
    度行為，為其施用之高度行為所吸收，不另論其持有毒品罪
    。又被告甲○○曾犯麻醉藥品管理條例（3 次）、竊盜（4
    次）、過失傷害、贓物、詐欺及毒品危害防制條例（4 次）
    之罪，其中第一次所犯毒品危害防制條例之罪，於93年6 月
    30日經法院判處有期徒刑10月確定，甫於94年7 月12日執行
    完畢之事實，有臺灣高等法院被告前案紀錄表各1 份在卷可
    憑，其於刑之執行完畢後，5 年內再故意犯本件有期徒刑以
    上之罪，為累犯，應依法加重其刑。
三、原審予以論科，固非無見，惟查被告甲○○所犯施用毒品罪
    之日期，在中華民國96年4 月24日以前，其所犯之施用毒品
    罪合於減刑條件，原審未及依中華民國96年罪犯減刑條例規
    定予以減刑，尚有未洽，被告甲○○上訴謂本件伊另於95年
    8 月16日14時許，在屏東縣萬丹鄉廈南村下蚶土地公廟處，
    以將海洛因稀釋後以注射針筒注射之方式，施用第一級毒品
    海洛因，經台灣屏東地方法院於95年12月8 日以95年度訴字
    第1038號判處有期徒刑1 年8 月．並於96年3 月15日經本院
    以96年度上訴字第355 號判決駁回上訴確定，此有臺灣屏東
    地方法院檢察署刑案資料查註紀錄表、臺灣高等法院被告前
    案紀錄表及該案判決各1 份、本院96年度上訴字第355 號刑
    事判決可稽，伊上開判決確定之施用第一級毒品海洛因之犯
    行，與本案起訴書所指伊於95年10月9 日14時50分往前回溯
    72小時內某時，在其住處施用第一級毒品海洛因之犯行，具
    有集合犯之實質一罪關係，應判決本件免訴云云，惟查施用
    毒品案依最高法院96年8 月21日刑事庭會議決議，係採一件
    一罪一罰，此有該決議文可稽，因施用毒品案既已改採一件
    一罪一罰，則被告甲○○上訴謂本件為前案判決效力所及應
    判免訴云云，雖無理由，惟原判決既有可議，自應予撤銷改
    判。審酌被告甲○○前於90年間因施用毒品案件，經施以強
    制戒治及刑之執行，且甫經法院判處有期徒刑10月，短時間
    內即再犯本件施用毒品之罪，足見其戒絕吸毒惡習之意志不
    堅，惟念其犯後坦承犯行，態度尚可，其施用毒品乃戕害自
    己身心健康等一切情狀，爰仍依原判量處有期徒刑8 月，並
    減刑為有期徒刑4 月，並諭知如易科罰金以新台幣1 千元折
    算1 日。
據上論結，應依刑事訴訟法第369 條第1 項前段、第364 條、第
299 條第1 項前段，毒品危害防制條例第10條第1 項，刑法第11
條、第41條第1 項前段，中華民國96年罪犯減刑條例第2 條第1
項第3 款、第7 條第1 項、第2 項、第9條，判決如主文。
本案經檢察官許月雲到庭執行職務。
中　　華　　民　　國　　96　　年　　9 　　月　　17　　日
            刑事第六庭  審判長法  官  王憲義
                              法  官  邱永貴
                              法  官  張盛喜
以上正本證明與原本無異。
如不服本判決應於收受本判決後10日內向本院提出上訴書狀，其
未敘述上訴理由者，並得於提起上訴後10日內向本院補提理由書
狀（均須按他造當事人之人數附繕本）「切勿逕送上級法院」。
中　　華　　民　　國　　96　　年　　9 　　月　　17　　日
                              書記官  林明威
附錄本件判決論罪科刑法條：
毒品危害防制條例第10條第1項
施用第一級毒品者，處 6 月以上 5 年以下有期徒刑。
